# 增资扩股

提问人：haikuotiangaohe 时间：2022-01-22 11:49:28
甲公司在增资扩股前注册资本为 200 万元， 2021 年A公司对甲公司进行增资 600 万元实现对甲公司的控制，其中234.78万元计入实收资本，365.22万元计入资本公积，请问A公司在 2021 年 12 月31 日时应如何对甲公司进行合并，按照非同一控制下企业企业合并，对甲公司 12 月 31 日的资产负债表、6-12月利润表和现金流量表进行合并，是否正确？在增资扩股前，A公司和甲公司无关联关系。在增资扩股时，没有对甲公司进行审计和评估，但是对净资产有估值，这里是否涉及商誉问题？

回答人：chenyiwei
1 、如果A公司通过增资扩股取得对甲公司的控制权是在 2021 年 6 月，则纳入A公司合并报表范围的时间为 6 ～ 12 月。即如主帖所述的“按照非同一控制下企业企业合并，对甲公司 12 月 31 日的资产负债表、6-12月利润表和现金流量表进行合并”。
2 、为了编制合并报表，A公司需以购买日为基准日，对甲公司进行以“购买对价分摊”（PPA）为目的的评估，以确定各项可辨认净资产于购买日的公允价值，特别要识别和恰当计量甲公司自身未入账的可辨认无形资产（见《企业会计准则解释第 5 号》第一条），以确保在合并报表中恰当对商誉进行初始计量，以及保证合并报表层面折旧、摊销成本的完整性，恰当计量甲公司的盈利能力。

提问人：haikuotiangaohe 时间：2022-01-22 14:20:49
甲公司在增资扩股前注册资本为 200 万元， 2021 年A公司对甲公司进行增资 600 万元实现对甲公司的控制，其中234.78万元计入实收资本，365.22万元计入资本公积，请问A公司在 2021 年 12 月31 日时应如何对甲公司进行合并，按照非同一控制下企业企业合并，是否正确？在增资扩股前，A公司和甲公司无关联关系。在增资扩股时，没有对甲公司进行审计和评估，但是对净资产有估值，这里是否涉及商誉问题？另外标的企业于 2021 年 5 月 31 日办妥工商变更手续，但是增资款项分别于 2021 年 6 月缴纳 100 万元， 2021 年 8 年缴纳 300 万元， 2021 年 11 月缴纳 200 万元，请问非同一控制下企业合并的基准日时哪天？

回答人：chenyiwei
由于是采用增资扩股方式取得控制权，因此增资款的实缴对于购买日的确定相对较为重要。如果被投资企业的章程和股东协议对实缴出资比例与认缴出资比例不一致期间的收益分享、亏损分担问题作出约定，则建议在实缴出资比例超过50%之前不认定取得控制权。